臺灣高等法院臺中分院刑事判決　　　　　民國九十四年度上訴字第一九六號
　　上　訴　人
　　即　被　告　庚○○
　 　　　　　　 乙○○
　　右二人共同
　　指定辯護人　己○○
右上訴人因擄人勒贖等案件，不服臺灣臺中地方法院中華民國九十三年十一月三十日
第一審判決（民國九十三年度重訴字第一九四六號，起訴案號：臺灣臺中地方法院檢
察署民國九十三年度偵字第一一五三九、一二一○八、一二八三五號，九十三年度毒
偵字第二二八六號），提起上訴，本院判決如左：
　　主      文
上訴駁回。
　　事      實
一、庚○○曾因麻醉藥品管理條例案件，經台灣板橋地方法院判處有期徒刑六月，又
    因麻醉藥品管理條例案件，經台灣嘉義地方法院及台灣高等法院台南分院分別判
    處有期徒刑七月及五年二月，定其應執行刑為有期徒刑五年六月，接續執行至民
    國八十三年二月五日假釋出獄，後假釋經撤銷，應執行殘刑三年六月十一日；又
    因肅清煙毒條例案件，經本院判處有期徒刑二年，與上開殘刑接續執行至八十六
    年十二月二十三日又假釋出獄，後假釋再經撤銷，應執行殘刑二年六月十九日，
    於九十年十一月十九日縮短刑期執行完畢；並曾因施用毒品案件，經送觀察、勒
    戒後，認有繼續施用毒品之傾向，令入戒治處所強制戒治，於八十八年六月二十
    九日停止戒治，所餘戒治期間交付保護管束，八十九年一月十二日保護管束期滿
    ，由台灣嘉義地方法院檢察署檢察官以八十九年度戒偵字第四號為不起訴處分。
    詎仍不知悔改，復於九十三年四月上旬某日，在台中市○○○○街十一號六樓之
    一其姊住處，因其朋友張聚然（年籍不詳）至該處尋訪，遺留具有殺傷力之仿Ｆ
    Ｎ廠半自動手槍製造之金屬玩具手槍更換土造金屬槍管改造而成之改造手槍一支
    及具有殺傷力之改造子彈三顆（係由玩具金屬彈殼加裝直徑約八‧五㎜之金屬彈
    頭改造而成）、土造子彈一顆（具直徑約八㎜之金屬彈頭）忘記帶走，竟受張聚
    然之託，代為保管上開具有殺傷力之改造手槍一支、子彈四顆，將之攜至台中市
    ○○路○段一之七號十六樓之十住處藏放。另基於施用第二級毒品之概括犯意，
    自九十三年五月中旬某日起，至九十三年六月二十八日止，連續在台中市○○路
    ○段一之七號十六樓之十住處，利用吸食器、吸食管，施用第二級毒品安非他命
    ，約一天施用一次。嗣於九十三年六月二十八日晚上十時五分許，為警在台中市
    ○○路○段一之七號十六樓之十住處查獲，並扣得上開具有殺傷力之改造手槍一
    支、子彈四顆及第二級毒品安非他命二包（合計毛重二三‧一公克）、吸食器一
    組、夾鏈袋九十二個、鏟管一支、吸食管一支。
二、庚○○與乙○○二人因缺錢花用，竟共同意圖為自己不法之所有，於九十三年六
    月九日晚上，在台中市○○路○段一之七號十六樓之十庚○○住處樓下，謀議綁
    架丙○○、丁○○父子以勒贖金錢。議定由庚○○先於九十三年六月十日下午四
    時許，向查號台查得丙○○位於彰化縣鹿港鎮之神轎雕刻店電話號碼，並以其所
    有0000000000號ＳＩＭ卡插入序號為00000000000000
    0號之行動電話（該ＳＩＭ卡已遭庚○○於案發後丟棄，行動電話亦為庚○○持
    至台中市○○路與人交換，均未扣案），撥打至丙○○之神轎雕刻店，向接聽電
    話之丁○○佯稱，其在台中市大坑地區蓋有一間私人廟宇，要請「阿樹師」（即
    丙○○）作雕刻裝潢，而與丁○○約定次日上午十時許，在台中市中台醫專附近
    見面勘估現場。約妥後，庚○○與乙○○即於九十三年六月十日晚上八時許，在
    台中市○○路○段一之七號十六樓之十庚○○住處樓下見面，商討擄人勒贖細節
    ，庚○○表示，其有槍枝可供作案使用，並請乙○○出資購買作案工具，乙○○
    遂交付新台幣（下同）六千元予庚○○，由庚○○於當晚至台中市○○路進口情
    趣禮品店購買手銬二付、電擊棒一支備用。迨九十三年六月十一日上午，庚○○
    即攜帶上開具有殺傷力內裝四顆子彈之改造手槍一支，及其購得之手銬二付、電
    擊棒一支，駕駛自小客車前往台中市○○路○段一四七巷二一弄二之二號乙○○
    住處附近，搭載乙○○，另在台中市○○路○段某超商，再購得膠帶一捲後，前
    往台中市中台醫專附近等候，乙○○因此亦未經許可與庚○○共同持有上開具有
    殺傷力之改造手槍一支、子彈四顆。待丁○○於同日上午十時多，駕駛ＱＵ－七
    七三九號賓士牌自小客車，搭載丙○○抵達中台醫專附近，庚○○、乙○○即向
    丙○○、丁○○父子騙稱，其等車子壞掉，而搭上丁○○所駕駛之ＱＵ－七七三
    九號自小客車，將丙○○、丁○○父子引導至台中市亞哥花園大門右側產業道路
    橫坑幹七三號電桿對面停車，庚○○即拿出上開內裝四顆子彈之改造手槍抵住丁○○，並以手銬將丁○○雙手反銬背後，乙○○則持電擊棒押住丙○○，欲以手
    銬銬住丙○○，惟丙○○趁乙○○銬住其右手之際，反抗跑出車外，庚○○、乙○○復基於普通傷害之犯意聯絡，由乙○○持電擊棒追出，以電擊棒及徒手毆打
    丙○○之頭、手，並致丙○○跌倒，受有頭皮、左眼臉、二肘、二膝多處挫擦傷
    ，及左臀部挫傷之傷害，手銬亦因丙○○反抗斷落。嗣丙○○自知無力反抗，任
    由乙○○押上該ＱＵ－七七三九號自小客車，以膠帶綑綁雙手。庚○○、乙○○
    剝奪丙○○、丁○○之行動自由後，命丙○○、丁○○坐在後座，先由庚○○駕
    駛該ＱＵ－七七三九號自小客車，乙○○坐後座控制丙○○、丁○○。後因庚○○對台中縣太平市區況不熟，改由乙○○駕車，庚○○坐後座控制丙○○、
    丁○○，往南投方向行駛。庚○○、乙○○在車上並藉口係薛球集團成員，為店
    家、酒店小姐及老大出面辦事，要將丙○○、丁○○開槍打死、放火燒車、棄屍
    山谷，恫嚇丙○○、丁○○交付五百萬元，後降為三百萬元，丁○○先後答應給
    予五十萬元、一百萬元，均遭庚○○、乙○○拒絕，途經南投縣水里鄉路旁，庚○○、乙○○復以膠帶綑綁丙○○、丁○○雙腳及貼住眼睛、嘴巴，且下車拾得
    被單、紙箱蓋住丙○○、丁○○，再開往南投縣竹山鎮竹林汽車旅館，因乙○○
    發現櫃台人員神色有異，旋即離開轉往台中縣大里市璽邁汽車旅館。迨同日下午
    一時四十九分許，抵達璽邁汽車旅館，庚○○、乙○○向櫃台人員王怡婷表示要
    休息，支付休息費用六百元，將丙○○、丁○○押入該汽車旅館二○七號房後，
    即先拿取丁○○皮包內之三千餘元及丙○○、丁○○所持有之行動電話各一支，
    作為支付各項費用及聯絡工具，且持續與丁○○談判勒贖金額，丁○○最後同意
    給付一百五十萬元，並就付款方式達成協議，庚○○、乙○○旋指示丁○○聯絡
    其妻戊○○，向戊○○佯稱，購買木材須一百五十萬元，請戊○○攜帶一百五十
    萬元，與店內師傅梁金瓶同至中山高速公路五權西路交流道附近，交予駕駛家中
    所有ＱＵ－七七三九號自小客車之「少年董仔」，庚○○、乙○○確認戊○○已
    籌得款項，並出發前往上揭地點，乃重新以膠帶綑綁丙○○、丁○○之雙手、雙
    腳，並利用房間內之枕頭套、毛巾貼住丙○○、丁○○之眼睛、嘴巴，以膠帶黏
    住，再由乙○○駕駛該ＱＵ－七七三九號自小客車，庚○○躲在後座，於同日下
    午三時十分許出發前往取款，且於離去前支付差額一千一百五十元，向櫃台人員
    廖宜庭表示，改為住宿，要求勿打擾二○七號房客。至同日下午三時三十分許，
    庚○○、乙○○在台中市○○○路○段三六號前，取得戊○○交付之一百五十萬
    元贖款後，始將該ＱＵ－七七三九號自小客車，開往台中市○○路與大墩十七街
    口之大台中洗車場，並沿路丟棄作案用之電擊棒、剩餘膠帶及紙箱、被單，向丙○○、丁○○拿取之行動電話各一支則放進該ＱＵ－七七三九號自小客車之小行
　　李箱內，將該ＱＵ－七七三九號自小客車交予大台中洗車場之負責人陳威東清洗
    ，僅留下梁金瓶之行動電話號碼，供陳威東清洗完畢聯絡取車，旋將勒贖所得之
    一百五十萬元朋分花用迨盡（庚○○利用其中二十萬元，以其女友徐金蘭名義購
    得　　ＰＧ－八六九六號自小客車一輛）。嗣因丙○○、丁○○自行掙脫報警，
    而為警循線查獲，並在璽邁汽車旅館二○七室扣得手銬一付、斷落手銬一截、膠
    帶一團、撕裂之枕頭套二件、毛巾二條。
三、案經丙○○、丁○○、戊○○告訴，並由台中市警察局第一分局、台中縣警察局
    霧峰分局報請台灣台中地方法院檢察署檢察官偵查起訴。
　　理      由
一、被告庚○○違反槍砲彈藥刀械管制條例、毒品危害防制條例部分：訊據被告庚○○，對於前開未經許可，寄藏可發射子彈具有殺傷力之改造手槍一支、子彈四顆
    及施用第二級毒品之事實供承不諱，並有改造手槍一支、子彈四顆、第二級毒品
    安非他命二包（合計毛重二三‧一公克）、吸食器一組、吸食管一支、夾鏈袋九
    十二個、鏟管一支扣案，及台中市警察局第一分局搜索扣押筆錄、扣押物品目錄
    表、警員職務報告、查獲現場圖各一份附卷可稽。而扣案之改造手槍一支、子彈
    四顆，經內政部警政署刑事警察局鑑定結果，改造手槍一支，為仿ＦＮ廠半自動
    手槍製造之金屬玩具手槍，更換土造金屬槍管改造而成，機械性能良好，可擊發
    適用子彈；另子彈四顆，其中三顆係由玩具金屬彈殼加裝直徑約八‧五㎜之金屬
    彈頭改造而成之改造子彈，一顆係土造子彈（具直徑約八㎜之金屬彈頭），皆可
    擊發，均具有殺傷力，亦有內政部警政署刑事警察局九十三年七月二十七日刑鑑
    字第○九三○一四九三四一號槍彈鑑定書在卷足憑。又被告於前開時地為警查獲
    ，經採其尿液送驗結果，安非他命及甲基安非他命皆呈陽性反應，復有台中市警
    察局第一分局真實姓名對照表及詮昕科技股份有限公司濫用藥物尿液檢驗報告各
    一份在卷足參。再被告庚○○曾因施用毒品案件，經送觀察、勒戒後，認有繼續
    施用毒品之傾向，令入戒治處所強制戒治，於八十八年六月二十九日停止戒治，
    所餘戒治期間交付保護管束，八十九年一月十二日保護管束期滿，由台灣嘉義地
    方法院檢察署檢察官以八十九年度戒偵字第四號為不起訴處分等情，另有台灣台
    中地方法院檢察署刑案資料查註紀錄表、檢察官不起訴處分書、台灣高等法院被
    告全國前案紀錄表、出入監資料可憑，事證明確，被告庚○○此部犯行已堪認定
    。
二、被告庚○○、乙○○擄人勒贖、傷害及被告乙○○違反槍砲彈藥刀械管制條例部
    分：訊據被告庚○○、乙○○，固皆坦承於前揭時地，共同攜帶上開具有殺傷力
    之改造手槍一支、子彈四顆及電擊棒一支、手銬二付、膠帶一捲，剝奪被害人丙○○、丁○○之行動自由，並假藉薛球集團成員，威嚇被害人丙○○、丁○○，
    取得被害人丁○○之妻戊○○交付之一百五十萬元，事後復將被害人丁○○所使
    用之ＱＵ－七七九三號自小客車，送至大台中洗車場清洗等情，惟均否認擄人勒
    贖及傷害犯行，辯稱，伊等係聽鹿港朋友說，丙○○、丁○○父子從事神轎雕刻
    ，壓低價錢出貨，才起意給予教訓，而藉口薛球集團成員名義出面辦事，要丙○○、丁○○小心，並非擄人勒贖，亦未毆打丙○○，進入璽邁汽車旅館時，係丁○○同意支付房間費用，所以才從丁○○皮包內拿走三千元，另一百五十萬元，
    係丁○○主動答應給付，伊等從未要求丙○○、丁○○付款云云。然查右揭犯罪
    事實，業據被害人丙○○、丁○○於警訊、偵查、原審及本院審理時指訴綦詳，
    並經證人戊○○（被害人丁○○之妻）、梁金瓶（被害人丙○○開設之神轎雕刻
    店師父）、陳威東（大台中洗車場負責人）、駱明生（大台中洗車場員工）、王
    宜婷（璽邁汽車旅館櫃台人員）、廖宜庭（璽邁汽車旅館櫃台人員）、張雲齊（
    竹林汽車旅館櫃台人員）、徐金蘭（被告庚○○女友）分別於警訊、偵查及原審
    審理時證述無訛，並有仿ＦＮ廠半自動手槍製造之金屬玩具手槍更換土造金屬槍
    管改造而成之改造手槍一支及子彈四顆（均具有殺傷力，已如前述）、手銬一付
    、斷落手銬一截、膠帶一團、撕裂之枕頭套二件、毛巾二條扣案，及顯示被害人
    丙○○受傷情形之診斷證明書、通聯調閱查詢單、採證平面圖、現場圖、內政部
    警政署鑑驗書、汽車買賣合約書、保管書、照片在卷佐憑。被告庚○○於警訊時
    已供承，伊與乙○○共同犯案，原要恐嚇勒贖，伊係於案發前一日下午，打電話
    至丙○○店內，表示要找「阿樹師」勘估廟宇工程費用，由丙○○之子丁○○接
    聽，相約隔日在中台醫專附近見面，見面後，伊等藉口車子壞掉，而搭上丁○○
    所駕駛之自小客車，引導丁○○往亞哥花園方向行駛，再指示丁○○自亞哥花園
    右側產業道路右轉，前行五分鐘至十分鐘停車，停車後，伊即拿出改造手槍抵住
    丁○○，說伊與乙○○係薛球集團成員，有人與其父丙○○發生糾紛，要伊等處
    理，伊等不是要錢，叫丁○○將手放到背後以手銬銬住，丙○○見狀開門逃跑，
    乙○○自後追趕，將丙○○抓回車內，原要以另一付手銬銬住，但手銬損壞，就
    叫丙○○趴在後座不要動，由伊開車，乙○○坐後座看管丙○○、丁○○，過約
    半小時，乙○○見伊路況不熟，改由乙○○開車，伊坐後座看守丙○○、丁○○
    ，伊等向丙○○、丁○○說，丙○○在外喝酒發生糾紛，要求拿出三百萬元出來
    解決，丁○○表示沒有那麼多錢，只能拿一百萬元，伊與乙○○商量結果，認為
    一百萬元連解決地下錢莊欠債都不夠，向丁○○表示一百萬元不夠，且為使丙○○、丁○○害怕，並稱，這樣連偷渡費都不夠，何況之前幹掉一人價錢都不止如
    此，最後丁○○提議支付一百五十萬元，經伊同意，由丁○○聯絡其妻，攜帶一
    百五十萬元至中山高速公路五權西路交流道附近一間汽車修配場前，交付伊及乙○○，係伊向乙○○提議勒索鹿港地區神轎店老闆，乙○○同意，拿六千元交伊
    購買作案之手銬二付、電擊棒一支，另於案發當日，再購買膠帶一捲等語；復於
    偵查中供稱，因伊父親住院，且伊知乙○○遭地下錢莊追債，於九十三年六月九
    日晚上，在住處樓下，向乙○○提議將丙○○父子約出，以薛球集團名義恐嚇取
    財，乙○○於九十三年六月十日晚上八時許，在伊住處樓下交伊六千元，購買手
    銬、電擊棒，當日下午，伊向查號台查出丙○○雕刻店電話，打電話向丁○○騙
    說，大坑一間私人廟宇快完工，請其作木雕裝潢，並約定隔日在中台醫專附近見
    面，見面後伊藉口車子壞掉，搭上丁○○駕駛之自小客車，導引丁○○開到亞哥
    花園旁產業道路，拿出改造手槍抵住丁○○，向丁○○說，伊等係薛球集團成員
    ，須錢跑路，將丁○○以手銬銬住，丙○○見狀逃走，乙○○持電擊棒追上丙○○，將丙○○帶上車，先由伊負責開車，乙○○坐後座看管丙○○、丁○○，至
    太平市○○○○路況不熟，改由乙○○開車，伊負責看管丙○○、丁○○，再轉
    往埔里、魚池、水里、竹山，在水里，伊叫乙○○拿被套蓋住丙○○、丁○○父
    子，最後開到大里市璽邁汽車旅館，伊騙丁○○說，受人之託，要將丙○○、丁○○交給仇家，與乙○○交談中，並曾說，如果不交錢出來，會將丙○○、丁○○作掉等語；另被告乙○○於警訊時亦供承，庚○○向伊提議綁架鹿港神桌商人
    ，伊答應，於九十三年六月十日晚上八時許，在庚○○住處前路旁，交付六千元
    給庚○○購買手銬、電擊棒，九十三年六月十一日上午九時許，庚○○駕駛自小
    客車載伊前往中台醫專門口，同日上午十時二十分許，丙○○、丁○○駕駛賓士
    自小客車前來，庚○○即謊稱，伊等車子故障，搭上該賓士自小客車，引導至亞
    哥花園右側產業道路，由庚○○拿出預藏手槍抵住丁○○，丙○○見狀開門逃跑
    ，伊持電擊棒追上，以電擊棒電擊丙○○，將丙○○抓住，庚○○則將丁○○反
    手上銬控制在右前座，倒車回來載伊及丙○○，先由庚○○開車，伊將丙○○、
    丁○○控制在後座，至太平市蝙蝠洞附近山區，再換伊開車，往南投縣國姓鄉方
    向行駛，最後開至大里市璽邁汽車旅館。途中，庚○○曾開口勒贖三百萬元，但
    丁○○表示僅有五十萬元能力，雙方一直議價，庚○○堅持要一百五十萬元，否
    則要先作掉一個，至璽邁汽車旅館，丁○○答應找其妻及朋友籌錢，後來通知其
    妻攜帶一百五十萬元至中山高速公路五權西路交流道，談好取款方式後，伊及庚○○即駕駛該賓士自小客車，前往約定地點取款等語；再於偵查中供稱，係庚○○於案發前向伊提議綁架丙○○、丁○○父子，並由庚○○以購買神桌名義，打
    電話聯絡丙○○、丁○○父子見面，伊則交付六千元給庚○○購買手銬、電擊棒
    、膠帶，伊及庚○○係以車子壞掉為藉口，搭上丁○○駕駛之自小客車，引導至
    亞哥花園附近產業道路，由庚○○拿出手槍抵住丁○○，伊持電擊棒抵住丙○○
    ，以手銬銬住丙○○一隻手，丙○○反抗逃跑，伊追出以電擊棒電擊丙○○，並
    毆打丙○○一拳，將丙○○押上車，以膠帶綑綁雙手。在璽邁汽車旅館時，庚○○向丁○○說，要一百五十萬元才放人，亦曾說，如不交錢就作掉其中一人，後
    來丁○○同意，打電話通知其妻領錢等語，顯見被告庚○○、乙○○原即謀議擄
    走被害人丙○○、丁○○，並藉口係薛球集團成員，為店家、酒店小姐及老大出
    面辦事，恫嚇被害人丙○○、丁○○，以遂行勒贖之目的，自具有擄人勒贖之犯
    意，否則何須事先準備上開具有殺傷力之改造手槍、子彈及電擊棒、手銬、膠帶
    以為作案工具，且綑綁剝奪被害人丙○○、丁○○之行動自由長達五小時？況刑
    法上之擄人勒贖罪，本為妨害自由罪及恐嚇取財罪之結合犯，被告庚○○、乙○○以剝奪被害人丙○○、丁○○之行動自由為手段，恫嚇被害人丙○○、丁○○
    交付贖款，即無解於擄人勒贖罪責。被告庚○○、乙○○所辯無非飾卸之詞，不
    足採信，其等擄人勒贖犯行均堪認定。至證人戊○○於本院審理時雖證稱，交付
    一百五十萬元時被告等並無出言恐嚇，仍無阻於被告等犯罪之成立，併此敘明。
三、核被告庚○○、乙○○所為，均係犯刑法第二百七十七條第一項之傷害罪及同法
    第三百四十七條第一項之擄人勒贖罪；被告庚○○另犯毒品危害防制條例第十條
  第二項之施用第二級毒品罪及槍砲彈藥刀械管制條例第十一條第四項之未經許可
    寄藏可發射子彈具有殺傷力之改造手槍罪、同條例第十二條第四項之未經許可寄
    藏子彈罪（此部分被告庚○○係受寄藏置上開具有殺傷力之改造手槍及子彈，非
    僅單純予以持有，檢察官認係成立同條項之未經許可持有可發射子彈具有殺傷力
    之改造手槍及子彈罪，尚有未合，又被告庚○○寄藏上開具有殺傷力之改造手槍
    及子彈後予以持有，係寄藏之當然結果，不另論罪，併予敘明）；被告乙○○另
    犯槍砲彈藥刀械管制條例第十一條第四項之未經許可持有可發射子彈具有殺傷力
    之改造手槍罪及同條例第十二條第四項之未經許可持有子彈罪。被告庚○○、乙○○就傷害及擄人勒贖部分，有犯意聯絡及行為分擔，皆為共同正犯。又被告庚○○係以一寄藏行為，同時觸犯未經許可寄藏可發射子彈具有殺傷力之改造手槍
    及子彈二罪，被告乙○○以一持有行為，同時觸犯未經許可持有可發射子彈具有
    殺傷力之改造手槍及子彈二罪，均為想像競合犯，應分別從一重之未經許可寄藏
    可發射子彈具有殺傷力之改造手槍罪及未經許可持有可發射子彈具有殺傷力之改
    造手槍罪處斷。再被告庚○○所犯傷害罪及擄人勒贖罪間；被告乙○○所犯傷害
    罪、擄人勒贖罪及未經許可持有可發射子彈具有殺傷力之改造手槍罪間，各有方
    法結果之牽連關係，均應從一重之擄人勒贖罪處斷。又被告庚○○曾因麻醉藥品
    管理條例案件，經台灣板橋地方法院判處有期徒刑六月，又因麻醉藥品管理條例
    案件，經台灣嘉義地方法院及台灣高等法院台南分院分別判處有期徒刑七月及五
    年二月，定其應執行刑為有期徒刑五年六月，接續執行至八十三年二月五日假釋
    出獄，後假釋經撤銷，應執行殘刑三年六月十一日；又因肅清煙毒條例案件，經
    台灣高等法院台中分院判處有期徒刑二年，與上開殘刑接續執行至八十六年十二
    月二十三日又假釋出獄，後假釋再經撤銷，應執行殘刑二年六月十九日，於九十
    年十一月十九日縮短刑期執行完畢（見卷附台灣高等法院被告全國前案紀錄表及
    台灣台中地方法院檢察署刑案資料查註紀錄表），五年以內再犯有期徒刑以上之
    罪，為累犯，應依法加重其刑（其中擄人勒贖罪法定刑為死刑、無期徒刑部分依
    法不得加重）。再先後多次施用第二級毒品犯行，時間緊接，犯罪構成要件相同
    ，顯係基於概括犯意反覆為之，為連續犯，應論以一罪，依法遞加其刑。而所犯
    施用第二級毒品罪、未經許可寄藏可發射子彈具有殺傷力之改造手槍罪及擄人勒
    贖罪間，犯意各別，罪質互異，應予分論併科。原審以被告等二人罪證明確，適
    用槍砲彈藥刀械管制條例第十一條第四項、第十二條第四項，毒品危害防制條例
    第十條第二項，第十八條第一項前段，刑法第十一條、第二十八條、第二百七十
    七條第一項、第三百四十七條第一項、第五十五條、第五十六條、第四十七條、
    第四十二條第二項、第三十八條第一項第一款、第二款、第五十一條第五款，罰
　　金罰鍰提高標準條例第一條前段、第二條，分別審酌被告乙○○尚無前科紀錄，
    被告庚○○已有麻醉藥品管理條例、肅清煙毒條例等前科，並曾經觀察勒戒、強
    制戒治，仍不知悔改，又施用第二級毒品，並寄藏上開具有殺傷力之改造手槍、
    子彈，攜帶上開具有殺傷力之改造手槍、子彈，與被告乙○○共同擄走被害人丙○○、丁○○勒贖金錢，取得一百五十萬元朋分花用迨盡，嚴重危害社會治安，
    事後迄未賠償被害人丙○○、丁○○，及其犯罪動機、目的、手段、所生損害、
    犯罪後態度等一切情狀，被告庚○○未經許可寄藏改造手槍罪，量處以有期徒刑
    一年四月，併科罰金新台幣五萬元，連續施用第二級毒品，量處以有期徒刑八月
    ，共同意圖勒贖而擄人，量處以有期徒刑十年。被告乙○○共同意圖勒贖而擄人
    ，量處以有期徒刑九年八月，被告庚○○部分並諭知罰金易服勞役之折算標準及
    定其應執行刑為有期徒刑十一年六月，罰金新台幣五萬元。扣案之第二級毒品安
    非他命二包（合計毛重二三‧一公克），依毒品危害防制條例第十八條第一項前
    段諭知沒收銷燬之；扣案之具有殺傷力之仿ＦＮ廠半自動手槍製造之金屬玩具手
    槍更換土造金屬槍管改造而成之改造手槍一支、改造子彈二顆（係由玩具金屬彈
    殼加裝直徑約八‧五㎜之金屬彈頭改造而成），係違禁物，應依刑法第三十八條
    第一項第一款宣告沒收（另改造子彈一顆、土造子彈一顆已鑑定用罄，無庸再予
    宣告沒收）；至扣案之吸食器一組、吸食管一支、夾鏈袋九十二個、鏟管一支，
    係被告庚○○所有，供犯施用第二級毒品罪所用；手銬一付、斷落手銬一截、膠
    帶一團為被告庚○○、乙○○所有，供犯擄人勒贖罪所用，皆應依刑法第三十八
    條第一項第二款宣告沒收。其餘扣案之撕裂之枕頭套二件、毛巾二條，係璽邁汽
    車旅館所有；另行動電話六支、上衣一件、長褲一件、鞋子一雙、眼罩一個、童
    軍繩一條、膠帶一捲、手寫電話紙條二張，與本件犯罪尚無直接關連，均不宜宣
    告沒收，經核認事用法並無違誤，被告等二人上訴意旨均否認有擄人勒贖之意思
    ，其等上訴均為無理由，應予駁回。至被告等持以擄人勒贖之電擊棒一支，被告
    等已沿路丟棄不存在，故亦不予宣告沒收，併此明。
據上論斷，應依刑事訴訟法第三百六十八條，判決如主文。
本案經檢察官甲○○到庭執行職務。
中      華      民      國　    九十四     年     五      月     四 　　日
　　　　　　　　　　　　　　　　臺灣高等法院臺中分院刑事第二庭
　　　　　　　　　　　　　　　　　　　審判長法  官  胡  森  田
　　　　　　　　　　　　　　　　　　　　　　法  官  方  艤  駐
　　　　　　　　　　　　　　　　　　　　　　法  官　邱　顯　祥
右正本證明與原本無異。
如不服本判決應於收受送達後十日內向本院提出上訴書狀，其未敘述上訴之理由者並
得於提起上訴後十日內向本院補提理由書（均須按他造當事人之人數附繕本）。
　　　　　　　　　　　　　　　　　　　　　　書記官  林  振  甫
中      華      民      國　    九十四     年     五      月     四 　　日
                                                                        Ｉ
